# 收入确认时点改变，如何处理所得税

提问人：198006wei 时间：2015-06-18 15:43:37
正在做一家上市公司收购审计，收购标的是一家设备销售企业，企业原财务处理方式是给对方开具发票确认销售收入，并据此实现的利润缴纳企业所得税，我们审计时对收入确认时点进行了变更，以设备运行开通作为实现销售的时点，这样对收入进行了颠覆性调整，企业账面上原已经确认收入并计缴了所得税部分的收入在新的时点下不能确认收入，而确认为预收账款，这样影响了所得税。在这样的情况下如何进行处理？

回答人：chenyiwei
因为你的问题是所得税早交、多交，所以审计时对前期已经缴纳的所得税不能再进行账务调整，但可以对照所得税准则的规定，考虑其期末是否满足确认递延所得税资产的条件。 另外提示一点：如果该收购交易对收购方而言属于非同一控制下合并，则无论被收购方自身账面上如何确认递延所得税，购买方都要在购买日重新计算确认递延所得税资产和负债，不能直接沿用被收购方自身账面上确认的递延所得税。递延所得税资产和负债不属于通常意义上的普通可辨认资产和负债。

提问人：xueyou654 时间：2015-06-19 02:05:04
陈版主，您好，“对照所得税准则的规定，考虑其期末是否满足确认递延所得税资产的条件”，实务中好像很少确认递延所得税资产吧？税务局认不认可这部分下年可抵扣？

回答人：chenyiwei
如果无法确定多交部分能否退回或抵顶以后年度应纳税款的，则不建议确认递延所得税资产。

提问人：LBYBLB 时间：2015-06-23 22:07:20
陈版： 晚上好！ 针对这个例子，我再具体化一点：假设企业在 2013 年按开票金额确认收入，并因此早交、多交 2013 年度所得税，审计时对企业原确认的收入金额进行了冲回处理，导致 2013 年度应纳税所得额减少，在这种情况下，不能根据审计后的应纳税所得额来相应冲减 2013 年度的当期所得税费用金额吗？ 个人理解，该处的收入金额只是一个会计分期的问题， 2013 年的收入少确认了，那么在 2014 年自然会多确认收入，从而导致 2014 年的当期所得税费用金额增加，这样拉通来看是不会影响应交税费-应交所得税的余额的呀！

回答人：chenyiwei
你说的情况是在多期审计中的跨期调整，已知后面期间可有足够多的应纳税所得额。这与主帖的背景信息仍然是不同的。 如果现在把 2014 年的收入调整到 2015 年，也是不能轻易确认递延所得税的。

提问人：LBYBLB 时间：2015-06-24 10:01:34
陈版： 我的意思是假设 2013 年被审计单位多交了所得税(已进行 2013 年度所得税汇算清缴)，而经审计以后的应纳税所得额大幅减少，在这种情况下能不能根据审计后的应纳税所得额计算当期所得税费用并因此冲销企业多确认的当期所得税费用(冲销以后会导致 2013 年度当期所得税费用发生额与汇算清缴报告数据存在差异)？

回答人：chenyiwei
你的问题是在多期连续审计中的跨期调整（已知以后年度可以产生足够的应纳税所得额），还是一般年审中的非跨期调整（永久性差异）？如是后者，税局是否允许退税或抵顶以后年度应纳税额，能否合理确定在可预见的未来能够产生足够多的应纳税所得额？